臺灣桃園地方法院小額民事判決
110年度桃小字第205號
原      告  良京實業股份有限公司

法定代理人  平川秀一郎

訴訟代理人  曾鈺婷  
            楊家瀧  
            林進軍  
            余成里  
被      告  廖月瑛（原名：羅廖月瑛）


上列當事人間請求清償債務事件，本院於民國111年8月17日言詞
辯論終結，判決如下：
    主      文
被告應給付原告新臺幣柒萬陸仟零陸拾肆元，及其中新臺幣陸萬
陸仟伍佰參拾肆元部分，自民國九十五年二月二十八日起至民國
一Ｏ四年八月三十一日止，按年息百分之二十計算之利息，暨自
民國一Ｏ四年九月一日起至清償日止，按年息百分之十五計算之
利息。
訴訟費用新臺幣壹仟元由被告負擔。
本判決得假執行，但被告如以新臺幣柒萬陸仟零陸拾肆元為原告
預供擔保，則得免為假執行。
    事實及理由
一、原告主張：被告前於民國92年6月19日向訴外人大眾商業銀
    行股份有限公司（下稱大眾銀行）申辦現金卡之信用貸款，
    約定被告得於核准額度內持卡借款，利息則就實際動支金額
    按年息18.25%計算，但如未於每月繳款期限前清償最低應繳
    金額，則須改依年息20%計息（自民國104年9月1日起則改依
    年息15%計息），且其餘債務得視為全部到期。嗣被告未依
    約還款，經大眾銀行將其借款本息債權讓與訴外人普羅米修
    斯顧問股份有限公司（下稱普羅米修斯公司），普羅米修斯
    公司再將之讓與原告，而截至原告受讓其借款債權之95年2
    月27日止，被告尚積欠借貸本息新臺幣（下同）76,064元（
    含本金66,534元）未為清償。因而依消費借貸及債權讓與之
    法律關係提起本件訴訟，請求被告還款。並聲明：如主文第
    1項所示。
二、被告則以：原告未曾申請過現金卡，但其身分證曾經遺失。
    本件現金卡申請書上之申請人簽名並非被告所為，且被告於
    該申請日期正因車禍住院治療，不可能去銀行辦理此業務。
    況被告學歷僅為國中畢業，僅有做過家庭代工而未曾在外上
    過班，亦無辦理現金卡之可能。嗣後亦未曾接獲大眾銀行的
    帳單或催繳通知等語。並聲明：原告之訴駁回。
三、本院之判斷：
(一)92年6月19日，有自稱「羅廖月瑛」之人向大眾銀行申請帳
    號為000-00-0000000號之現金卡個人信用貸款，約定申請人
    得持卡於自動櫃員機動支借貸款項，利息按年息18.25%計算
    ，但如未於每月繳款期限前清償最低應繳金額，則須就未清
    償部分改依年息20%計息，且其餘債務得視為全部到期；嗣
    該申請人未依約還款，經大眾銀行將此債權讓與普羅米修斯
    公司，普羅米修斯公司再讓予原告後，截至原告受讓之95年
    2月27日止，其尚積欠借貸本金66,534元、已發生之利息9,5
    30元，共計76,064元尚未清償等情，已據原告提出現金卡申
    請書暨約定條款、債權分攤表、歷史交易明細、大眾銀行與
    普羅米修斯公司間之債權收買請求暨讓與證明書、普羅米修
    斯公司與原告間債權讓與證明書、債權讓與通知函等為據，
    此部分之情節先可認定。
(二)被告雖辯稱本件現金卡並非其所申請，然查：
　1.經本院依原告聲請，將上開92年6月19日現金卡申請書、被
    告於93年3月31日向日盛商業銀行申請房屋貸款之申請書、
    被告於110年11月29日當庭書寫之橫式、直式簽名囑託法務
    部調查局鑑定其上之「羅廖月瑛」筆跡是否一致，雖經函覆
    稱因參對筆跡不足，依現有資料歉難鑑定等語，有該局111
    年1月19日調科貳字第11003416750號函可參（見本院卷第12
    9頁）；惟此結果既非經鑑定為「不相符」之字跡，即不能
    當然認為非被告所簽。且經檢視上開現金卡申請書與房屋貸
    款申請書原本（影本見本院卷第88、113頁），可見該二文
    件之申請人簽名欄位上「羅廖月瑛」字跡，其「羅」字中「
    隹」部分、「廖」字中「广」、「彡」部分、「瑛」字中「
    ⺩」部分之寫法與連筆方式，以肉眼觀之仍屬近似，是此申
    請書應仍有相當之可能性為被告所簽署。
　2.其次，依本件現金卡之內容記載，就申請人地址部分，僅載
    有被告當時桃園縣○鎮市○○路000巷00弄00號之戶籍地址，而
    未就現居地址之欄位另為記載。就電話號碼部分，其上所載
    之0000000000號行動電話、000000000號市內電話，經函詢
    中華電信股份有限公司，結果顯示前者係被告本人於90年8
    月9日申辦，使用至97年10月3日為止；後者則係以被告已故
    配偶羅聰明之名義，於79年4月26日申裝於被告上開戶籍地
    址，而使用至94年3月26日始拆機退租，有通聯記錄查詢結
    果可參（見本院卷第52至53頁）。可見申請人以被告名義申
    請本件信用卡時，所填載之地址、連絡電話均為被告之正確
    資料，而與冒用他人名義申辦信用卡、現金卡等金融服務者
    ，多會傾向於留存非名義人實際居住之地址、非名義人使用
    之其他電話號碼，以防其盜辦行為因帳單寄送、金融業者之
    聯繫而遭輕易察覺，無法繼續使用，甚至遭追訴法律責任者
    ，顯有不同。本件是否如被告所指涉，係他人持其證件辦理
    現金卡，實屬可疑。
　3.再者，觀諸上開申請書上申請人職業資料之欄位，其上記載
    被告係於吉典實業有限公司任職，而與其勞保投保資料查詢
    結果內容相符（見本院卷第152頁反面、第155頁正面）；且
    申請人於申請時，提出作為財力證明之扣繳憑單，亦已據原
    告提出（見本院卷第31頁），若本件果真如被告所辯，係因
    其證件遺失、遭人盜用而申辦現金卡，實難解釋該人何以知
    悉被告就業情形之個人事項，進而填載於申請書，甚且連扣
    繳憑單亦能一併取得。且依上開投保資料所示（見本院卷第
    146至156頁），可見被告自民國60年代迄今，有諸多勞保投
    保、退保資料，其辯稱僅做過家庭代工，沒有在外面上過班
    云云，亦顯然不實。
　4.況且，本件現金卡自92年6月19日申辦後，持續使用至94年9
    月21日始經停止使用，有前述債權收賣請求暨債權讓與證明
    書、現金卡收買帳戶近6個月歷史交易明細可參（見本院卷
    第8、19頁）；上開申請書上既僅留存被告戶籍地址，當時
    網路銀行、電子帳單等業務又尚未發達，若本件現金卡非原
    告所申辦，何以於長達2年許之期間內，其帳單持續寄往原
    告住所，卻持續有人繳款，亦難以解釋。
　5.另大眾銀行於93年2月至94年8月間，曾多次電聯申請書留存
    之0000000000號行動電話、000000000號市內電話以催收帳
    款，而經申請人覆稱會補繳款項，有原告110年4月9日提出
    之催收紀錄附卷可參（見本院卷第25至30頁）。被告雖辯稱
    其不知情、未曾接獲大眾銀行之催收電話云云，但觀諸其紀
    錄內容，其中記載被告女兒姓名王玟晴，與本院嗣後於111
    年4月19日向八德戶政事務所索得之被告之女戶籍謄本所載
    ，其更名前之原名亦屬相符，堪認此等紀錄應非偽造。被告
    辯稱其未曾接獲大眾銀行催收通知一節，亦足認不實。
　6.末查，依被告所提本院92年度交附民字第84號刑事附帶民事
    訴訟判決（見本院卷第189頁）、全民健保醫療費用申報資
    料所示（見個資卷），被告雖於92年2月17日發生交通事故
    ，而於事發當日及同年4月16日二度於天晟醫院住院就醫，
    但至遲於同年4月19日即已出院，迄於本件現金卡辦理之同
    年6月19日，已經過2月餘，其辯稱本件現金卡申辦日期，其
    因住院中而不可能辦理云云，亦非可採。
(三)綜上，本件現金卡申請書之申請人簽名，與被告相近時期另
    行申請貸款時之簽名近似，申請書上填寫資料之情形、後續
    繳款之狀況，又與遭人盜辦之常見情形有所差異，被告於歷
    次言詞辯論時，復屢次就其就業狀況、與金融機構往來之情
    形等節為明顯不實之陳述，故綜合一切情狀，本件現金卡應
    足以認定為被告所申辦。
四、綜上所述，原告依消費借貸及債權讓與之法律關係，請求被
    告給付如主文第1項所示之借貸本息，為有理由，應予准許
    。
五、本件係適用小額訴訟程序所為被告敗訴之判決，依民事訴訟
    法第436條之20規定，應依職權宣告假執行；並依民事訴訟
    法第436條之23準用第436條第2項、第392條第2項規定，宣
    告被告如為原告預供擔保，則得免為假執行。　
六、本件結論已臻明確，兩造其餘攻擊防禦方法及所提證據，經
    審酌均不至影響判決結果，故不逐一論述。
七、訴訟費用負擔之依據：民事訴訟法第78條，並依同法第436條之19第1項確定費用額為1,000元。　　　　　　　　　　
中　　華　　民　　國　　111 　年　　8 　　月　　26　　日
                  桃園簡易庭  法  官  陳逸倫
以上為正本係照原本作成。
如不服本判決，應於送達後20日內，向本院提出上訴狀並表明上
訴理由，如於本判決宣示後送達前提起上訴者，應於判決送達後
20日內補提上訴理由書（須附繕本）。
如委任律師提起上訴者，應一併繳納上訴審裁判費。   
中　　華　　民　　國　　111 　年　　8 　　月　　26　　日
                              書記官  潘昱臻
附錄：
一、民事訴訟法第436條之24第2項：
　  對於小額程序之第一審裁判上訴或抗告，非以其違背法令為
    理由，不得為之。
二、民事訴訟法第436條之25：
　  上訴狀內應記載上訴理由，表明下列各款事項：
　  ㈠原判決所違背之法令及其具體內容。
　  ㈡依訴訟資料可認為原判決有違背法令之具體事實。
三、民事訴訟法第471條第1項：（依同法第436條之32第2項規定
    於小額事件之上訴程序準用之）
    上訴狀內未表明上訴理由者，上訴人應於提起上訴後20日內
    ，提出理由書於原第二審法院；未提出者，毌庸命其補正，
    由原第二審法院以裁定駁回之。